【裁判字號】    98,上更(一),1
【裁判日期】    981118
【裁判案由】    分割共有物
【裁判全文】
臺灣高等法院臺中分院民事判決         98年度上更(一)字第1號
上  訴  人    癸○○
訴訟代理人    丙○○
上  訴  人    王國榮
視同上訴人    寅○○
                          29號
              乙○○
              己○○
訴訟代理人    壬○○
視同上訴人    王國濱
                          之1號2樓
              卯○○（原名張永宏）
              庚○○（原名張敬岳）
兼前列二人
共      同
訴訟代理人    丁○○
視同上訴人    未○○
                          3樓
              酉○○
              丑○○
              辰○○○
              戊  ○
              午○○
              申○○
              辛○○
              甲○○
訴訟代理人    楊振芳律師
被 上 訴人    巳○○
訴訟代理人    子○○
上列當事人間請求分割共有物事件，上訴人對於民國95年8月22
日臺灣彰化地方法院94年度訴字第610號第一審判決提起上訴，
經最高法院第一次發回更審，本院於98年ll月4日言詞辯論終結
，判決如下
    主    文
原判決廢棄。
兩造共有坐落彰化縣彰化市○○段649-1號，面積11,339平方公
尺土地，應予分割如附圖(二)（即Ｂ案）所示：編號(1)部分面積
847平方公尺分歸上訴人己○○取得；編號(2)部分426平方公尺
分歸上訴人張永宏、張敬岳、丁○○三人按各三分之一比例保持
共有；編號(4)部分847平方公尺分歸上訴人寅○○取得；編號(5
)部分423平方公尺分歸上訴人戊○取得；編號(6)部分423平方公
尺分歸上訴人辛○○取得；編號(7)部分178平方公尺分歸上訴人
乙○○取得；編號(8)部分592平方公尺分歸上訴人王國榮取得；
編號(9)部分592平方公尺分歸上訴人王國濱取得；編號(10)部分
178平方公尺分歸上訴人辰○○○取得；編號(11)部分1001平方
公尺分歸上訴人甲○○取得；編號(12)部分423平方公尺分歸上
訴人癸○○取得；編號(13)部分1694平方公尺分歸被上訴人巳○
○取得；編號(14)部分633平方公尺分歸上訴人申○○、未○○
、午○○三人按各三分之一比例保持共有；編號(17)部分211平
方公尺分歸上訴人酉○○取得；編號(19)部分1694平方公尺分歸
上訴人丑○○取得；編號(20)部分1177平方公尺為道路，由兩造
按附表(一)所示原應有部分之比例保持共有。
上訴人己○○、張永宏、張敬岳、丁○○、王國濱、甲○○應各
補償上訴人寅○○、戊○、辛○○、乙○○、王國榮、辰○○○
、癸○○，被上訴人巳○○、上訴人申○○、未○○、午○○、
酉○○、丑○○如附表(三)所示之金額。
第一、二審及發回前第三審訴訟費用由兩造按附表(一)之比例負擔
。
    事實及理由
一、本件分割共有物之訴，其為訴訟標的之法律關係，對於共同
    訴訟之各人必須合一確定，上訴人王國榮，癸○○二人提起
    之上訴，其效力依民事訴訟法第56條第l項規定，及於其餘
    同造共同訴訟人，爰併列之為上訴人。又其中王國榮，寅○
    ○、乙○○、王國濱、未○○、酉○○、辰○○○、戊○、
    午○○、申○○、辛○○等人經合法通知，未於言詞辯論期
    日到場，依被上訴人之聲請，由其一造辯論，而為判決。
二、被上訴人主張坐落於彰化縣彰化市○○段649之l地號、地目
    早、使用分區特定農業區、使用地類別農牧用地、面積11,3
    39平方公尺土地（下稱系爭上地）為兩造共有，伊於原審法
    院判決後，已於民國（下同）96年9月5日向共有人邱連春買
    入系爭土地之原應有部分12分之l全部，並已登記完畢，是
    兩造之應有部分比例如附表(一)應有部分比例欄所示，系爭土
    地並無因物之使用目的或法令規定、契約約定不能分割之情
    形，惟無法達成分割協議等情，業據其提出土地登記謄本為
    證（本院95年度上字第332號卷第一宗第298-303頁），且為
    上訴人所不爭執，堪信為真，是依民法第823條第l項、第82
    4條第2項規定，被上訴人訴請分割系爭土地，自屬有據，應
    予准許。
三、上訴人提起本件上訴，經最高法院廢棄發回，於本院聲明如
    主文所示，併稱：共有人於73年向系爭土地同段667號土地
    所有人購入該地一部為私設巷道之位置並未緊臨系爭上地，
    無法逕為系爭土地通行之用，故於系爭土地南面有開設通路
    之必要。系爭上地雖為農地，但其上已建屋使用，現於南面
    既有巷道亦供車輛出入使用，且依被上訴人所提之A案方式
    ，道路寬度僅留三米，占有系爭上地部分不足一米，需利用
    鄰地通行，長度則長達二百餘米，一旦鄰地所有權人阻止通
    行，將造成糾紛。又系爭上地北角地形歪曲，如依上訴人所
    提之Ｂ案，分割地形完整，北面有被上訴人巳○○取得之64
    9-19號可與此案巳○○取得編號13位置相連而合併使用。另
    系爭地上建物或為農舍或年代久遠，實不宜強要留屋而使分
    割線不完整。況依被上訴人所主張之Ａ案，亦無法保留全部
    房屋。
四、視同上訴人甲○○聲明：（一）原判決廢棄。（二）兩造共
    有座落彰化縣彰化市○○段649-1號、面積11339平方公尺土
    地准予原物分割，分割方法如附圖(一)Ａ案所示。併稱：系爭
    上地上共有23處建物，除二處為訴外人所有外，其餘均為系
    爭土地共有人居住使用中，其中或有二、三樓加強磚造或鐵
    皮磚造房屋，若因系爭土地分割，致須拆除地上建物，將使
    失去棲身之所。因依附圖(二)Ｂ案所示分割方案，則大部分之
    建築物均須拆除，對所有權人與國家、社會經濟造成損失。
    況系爭土地為特定農業區農物用地，以留作通路之寬度三公
    尺即已足，若將通路留四公尺之寬度，加上留作通路之長度
    甚長，將造在巨大土地無法利用。如採附圖(一)Ａ案所示方式
    ，雖地形非方正且有轉折，但使用並無不便，縱道路有寬度
    不一情況，但仍得合併同段662、663號土地所提供之通路使
    用。視同上訴人己○○主張採用附圖(二)Ｂ案方式分割，視同
    上訴人卯○○、庚○○、丁○○、丑○○主張採用附圖(一)Ａ
    案所示分割方式。視同上訴人王國榮，寅○○、乙○○、王
    國濱、未○○、酉○○、辰○○○、戊○、午○○、申○○
    、辛○○等人經合法通知，未於言詞辯論期日到場，惟寅○
    ○、乙○○、辰○○○、午○○以前之陳述略以：希望採用
    附圖(一)Ａ案所示之分割方案。
五、被上訴人則聲明：上訴駁回。併陳稱：依附圖(一)Ａ案所示之
    分割方案分割較為適宜。
六、按農業發展條例所稱耕地，指依區域計畫劃定為特定農業區
    、一般農業區、山坡地保育區及森林區之農牧用地；每宗耕
    地分割後每人所有面積未達0.25公頃者，不得分割，但該條
    例民國89年l月4日修正施行後所繼承之耕地及修正施行前之
    共有耕地，得分割為單獨所有，不在此限；上開共有耕地，
    辦理分割為單獨所有者，應先取得共有人之協議或法院確定
    判決，其分割後之宗數，不得超過共有人人數，農業發展條
    例第3條第ll款及第16條第l項第3款、第4款、第2項分別定
    有明文。次按共有人因共有物分割之方法不能協識決定，而
    提起請求分割共有物之訴，應由法院斟酌當事人之聲請、共
    有物之性質、經濟效用及全體共有人之利益等公平決定之；
    分割共有物以消滅共有關係為目的，法院裁判分割共有土地
    時，除因該土地內部分土地之使用目的不能分割，或部分共
    有人仍願維持共有關係，應就該部分土地不予分割，或准該
    部分共有人成立新共有關係外，應將土地分割於各共有人單
    獨所有。經查：
  (一)依系爭土地登記謄本所示，系爭土地為地目早、使用分區特
    定農業區、使用地類別農牧用地之耕地，其中上訴人寅○○
    、己○○、申○○、未○○、午○○、酉○○、張永宏、張
    敬岳、丁○○係於89年l月4日前因繼承被繼承人之應有部分
    而取得所有權，上訴人丑○○係於89年l月4日前買受前手之
    應有部分並辦理所有權移轉登記而取得所有權，被上訴人與
    其前手邱連春係於89年l月4日後因繼承被繼承人之應有部分
    而取得所有權，上訴人甲○○、王國濱、王國榮、乙○○、
    辰○○○孫於89年l月4日前因分割繼承被繼承人之應有部分
    而取得所有權，上訴人辛○○、戊○係於89年l月4日後因分
    割繼承被繼承人之應有部分而取得所有權，上訴人癸○○於
    89年l月4日後因拍賣前手應有部分之強制執行程序取得所有
    權。依前開說明，本件分割後各筆土地雖均未達0.25公頃，
    仍得分割為單獨所有，復不受土地法第31條第l項所定禁止
    分割最小面積及修正前農業發展條例第30條前段所定每筆最
    小面積不足0.25公頃不得再予細分之限制。
  (二)又被上訴人起訴請求分割共有物，亦為上訴人及視同上訴人
    等所同意，僅分割方法有爭執，本件主要爭點為兩造各主張
    之分割方案之爭執及應如何分割為適當。關於分割方法，茲
    分述如下:
    （l）查系爭土地為不規則之多角形土地，面積廣達11,339
         平方公尺，介於彰南路及大肚溪之間，東側近溪部分
         並無道路可通行，南側及西側現由視同上訴人己○○
         、寅○○、辛○○、乙○○、辰○○○、甲○○、王
         國榮、王國濱與訴外人李放明、李榮進等人建有十餘
         處磚造、鐵皮造房屋，面臨約三公尺寬之巷道，其南
         側巷道含使用同段662號地部分現寬、窄不一，最窄處
         為2.85公尺、最寬處為4.25公尺，但長度甚長；西側
         既成巷道之最寬處為3.9公尺，最窄處為2.77公尺，其
         中東北側之破舊磚造建物對外並無連絡之既成道路，
         且四周已雜草叢生，東南方為空地或種植果樹。經本
         院及原審勘驗明確，且有華聲科技不動產估價師聯合
         事務所估價報告書內之照片、勘驗筆錄、現場圖附卷
         足稽（見原審卷第一宗第72-74頁、本院更審前卷第一
         宗第115-116頁、本院卷第110-112頁），並據原審會
         同兩造及囑託彰化縣彰化地政事務所測量員現場履勘
         、測量，製有94年ll月17日之土地複丈成果圖足憑（
         見原審卷第一宗第336-322頁）。足見系爭土地固屬耕
         地，但並未為農業使用，其上已建築甚多老舊之建物
         ，且共有人占用以建築房屋之土地面積與共有人所有
         權應有部分不盡相等，建物形狀亦不方整，故考量土
         地之最佳、完整利用及其價值將來得為最大之發揮等
         全休共有人之最大利益，自不能以保存其上建物為唯
         一之考量。
    （2）又按以原物為分配時，因共有人之利益或其他必要情
         形，得就共有物之一部分仍維持共有。民法第824條第
         4項定有明文。本件系爭土地面積甚廣，達11,339平方
         公尺，且四周未全部面臨道路，則於系爭土地內實有
         留設道路由兩造維持共有關係之必要。另參諸兩造所
         提出之附圖(一)、(二)分割方案，足見設置共有之道路而
         為分割，乃符合多數共有人之意願及共有物性質、經
         濟效用上均符合整体之利益均衡；參以卷附內政部90
         年12月4日(90)內地字第9074222號函及彰化縣彰化地
         政事務所95年7月7日彰地二字第0950008470號函意旨
         ，亦應認以維持共有土地為道路之分割方式，對於判
         決確定後地政機關之受理登記，並無礙難之處。又無
         論係上訴人所主張之附圖(二)Ｂ案或被上訴人、視同上
         訴人甲○○等所主張之附圖(一)Ａ案均有設置道路，以
         供共有人雙向通行，且無迴車道之設計，二方案分割
         方式大致上並無扜格之處，均已慮及保留主要建物，
         而儘量將主要建物坐落土地位置分配予其建物之所有
         人暨尊重維持共有關係，於土地內留設道路以供通行
         之基本原則，二者僅係對系爭土地南側及中央道路寬
         度有較大之爭執。附圖(一)Ａ案所示之東、西、北面道
         路面寬三公尺，南側依現有既成道路製成（見本院95
         年度上字第332號卷第216頁），而南側道路現狀寬窄
         不一，其最窄處不及三米，該圖實際上係考量編號(9)
         甲○○建物突出之部分不受影響，以該建物突出之點
         為設定道路之路界。但系爭土地不論東西或南北向長
         度均甚長，並無迴車道設計，需供雙向通行，依附圖
         (一)Ａ案所示道路顯不利於通行。況依系爭土地擬套繪
         圖與附圖(一)Ａ案比對顯示（見本院95年度上字第332號
         卷第一宗第162頁），苟依附圖(一)Ａ案，則系爭土地東
         南方，視同上訴人甲○○分得之編號(9)東南方部分，
         將占用現狀之既成道路一部，使現狀之既成道路與西
         側道路交岔處更為狹窄。另附圖(一)94年ll月7日現況複
         丈成果圖所示之編號7、2、6、9、10、16、22號共有
         人辛○○所有一樓磚造平房（現況測量圖編號7）、寅
         ○○所有一樓磚造鐵皮屋（現況測量圖編號2、6部分
         ）、乙○○所有三樓磚造鐵皮房屋後半部，一樓磚造
         平房（現況測量圖編號9、10、16號）、王國榮所有一
         樓鐵架石棉瓦部分、被上訴人所有一樓石棉瓦屋部分
         （現況圖編號22號）等亦均須遭拆除。再者，系爭土
         地上既已建築諸多房屋供共有人使用，未作農耕。考
         量使用者之安全性自較系爭地上已存在若干建物之完
         整性為重要。依內政部營建署所製定市區道路工程規
         劃及設計規範研究第五章所示，巷道其整体可通行空
         間至少應符合消防車及垃圾車通行之需要。而市區○
         ○道路採用之消防車車輛標準：全長9.5公尺、全寬
         2.5公尺、全高2.8公尺、轉彎內徑10.5公尺及巷道之
         汽車道，另觀諸巷道之混合車道在單向可用之寬度不
         宜少於2.5公尺。但考慮消防及緊急車輛通行之必要，
         整体巷道斷面可通行之淨寬度宜大於3.5公尺等規定以
         觀。附圖(一)Ａ案所示之分割方式，顯不符上開規定，
         不利於共有人使用上之安全性。
    （3）而觀諸附圖(二)Ｂ案分割方式，分割地形完整，除西面
         因現況留存三公尺之道路外，其餘均設置四公尺之道
         路。適於交通、消防上之使用。縱上開現況圖所示2、
         3、5、6、9、l9、22號等須部分遭拆除，唯與前開（2
         ）所述之附圖(一)Ａ案比較，拆除之範圍，除視同上訴
         人甲○○之外，尚無太大歧異之處。尚不能認附圖(一)
         Ａ案所示較有利於系爭土地共有人。再者，依附圖(一)
         Ａ案所示之分割方案，將使系爭土地之持分價值達新
         台幣（以下同）32,454,967元，依附圖(二)Ｂ案所示之
         分割方案，系爭土地之持分價值則達34,776,245元。
         且附圖一所示分割方案將使共有人分得土地之價值較
         為懸殊，須以高額之金錢找補。此有共有人增減分析
         表附鑑定報告足稽（參見華聲科技不動產估價師聯合
         事務所估價報告書）。顯見依附圖(二)Ｂ案分割方式不
         僅地形完整、交通順暢，亦增加系爭土地長遠之價值
         。實不宜囿於為維持現狀部分老舊之建物而損及土地
         長遠之價值與居住人之安全。因此，本院斟酌系爭土
         地上之實際使用狀況、各共有人之利害關係、完整利
         用之經濟價值、車輛通行之方便、使用上之安全性等
         情況，認以附圖(二)Ｂ方案所示之分割方法較符合全体
         共有人之利益，為較適當之分割方法。
    （4）至系爭土地西南方部分，經共有人甲○○、王國濱、
         王國榮、辛○○等人之先人與鄰居於73年間向同段667
         地號地主訂約購入而私設並已為既成巷道，固據上訴
         人甲○○等人提出陳報狀地籍圖、買賣土地契約書等
         為証，並為兩造所不爭執。但該同段667號土地與系爭
         土地並未直接相鄰，而係位於系爭土地南方之同段662
         號土地之西南方，此為兩造所不爭執，並有地籍圖謄
         本足稽（見估價報告書附件5、本院卷第l10頁反面）
         ，是此同段667號上之通行用地，固有助於同段662號
         與系爭土地使用人通行至縣道彰南路，但系爭土地仍
         須設有道路方可能以南北向方式經過同段662號、667
         號側土地至彰南路上。故該同段667號土地之通行，與
         本件系爭土地南側是否須設置東西向道路無關。併此
         敘明。
    （5）按法院分割共有物，共有人中有未受分配，或不能按
         其應有部分受分配者，得以金錢補償之。民法第824條
         第3項定有明文。又裁判分割共有物，如依原物數量按
         應有部分之比例分配，其價值顯不相當者，自應按其
         價值按應有部分之比例定分配，方屬公平。最高法院
         著有85年台上字第2676號判例足參。查本件系爭土地
         面積甚廣大，東西南北向均長，其西南方鄰近主要縣
         道彰南路，東北方鄰近大肚溪，則屬裡地，並因有無
         臨近巷道，而價值互殊，且因各共有使用現況及需求
         而為分配，致各共有人分得面積與其應有部分應得面
         積或有不一，依上開說明，自應以金錢相互找補。經
         囑託華聲科技不動產估價師聯合事務所鑑價結果，各
         共有人依附圖(二)Ｂ方案分得之土地價值與應有部分應
         得之價值增減差額如附表(二)示，再據以計算各共有人
         應相互補償之金額如附表(三)所示，並據以判命補償。
七、依上所述，本院認依附圖(二)即方案Ｂ為分割，並依附表(三)為
    補償為適當。原審依被上訴人取得邱連春之應有部分之前所
    提之分割方案為裁判分割，固非無見，惟其不及見系爭土地
    共有人間之相互轉讓及表示維持共有（創立新共有關係）之
    情形，且疏未考量其分割後之價值互殊應鑑價補償之問題，
    因此所為之分配並非妥適，上訴論旨指其分割方法為不當，
    非無理由，爰予廢棄改判如上。
八、據上論結，本件上訴為有理由，依民事訴訟法第450條、第4
    63條、第385條第l項前段、第78條、第85條第l項但書、第8
    0條之l，判決如主文。
中    華    民    國    98    年    11    月    18    日
                民事第六庭    審判長法  官  袁再興
                                    法  官  陳賢慧
                                    法  官  吳惠郁
以上正本係照原本作成。
如對本判決上訴，須於收受判決送達後20日內向本院提出上訴書
狀，其未表明上訴理由者，應於提出上訴後20日內向本院提出上
訴理由書（須按他造人數附具繕本）。
上訴時應提出委任律師為訴訟代理人之委任狀。具有民事訴訟法
第466條之1第1項但書或第2項之情形為訴訟代理人者，另應附具
律師及格證書及釋明委任人與受任人有該條項所定關係之釋明文
書影本。
                                    書記官  周巧屏
中    華    民    國    98    年    11    月    19    日
                                                      Ｓ
附表(一)
┌────┬──────┬────────┐
│共有人  │應有部分比例│訴訟費用負擔比例│
├────┼──────┼────────┤
│寅○○  │12分之1     │13680分之1140   │
├────┼──────┼────────┤
│己○○  │12分之1     │13680分之1140   │
├────┼──────┼────────┤
│申○○  │48分之1     │13680分之285    │
├────┼──────┼────────┤
│未○○  │48分之1     │13680分之285    │
├────┼──────┼────────┤
│午○○  │48分之1     │13680分之285    │
├────┼──────┼────────┤
│酉○○  │48分之1     │13680分之285    │
├────┼──────┼────────┤
│丑○○  │6分之1      │13680分之2280   │
├────┼──────┼────────┤
│丁○○  │72分之1     │13680分之190    │
├────┼──────┼────────┤
│張永宏  │72分之1     │13680分之190    │
├────┼──────┼────────┤
│張敬岳  │72分之1     │13680分之190    │
├────┼──────┼────────┤
│甲○○  │6840分之674 │13680分之1348   │
├────┼──────┼────────┤
│王國濱  │6840分之398 │13680分之796    │
├────┼──────┼────────┤
│王國榮  │6840分之398 │13680分之796    │
├────┼──────┼────────┤
│乙○○  │684分之12   │13680分之240    │
├────┼──────┼────────┤
│辰○○○│684分之12   │13680分之240    │
├────┼──────┼────────┤
│巳○○  │12分之2     │13680分之2280   │
├────┼──────┼────────┤
│辛○○  │24分之1     │13680分之570    │
├────┼──────┼────────┤
│戊○    │24分之1     │13680分之570    │
├────┼──────┼────────┤
│癸○○  │24分之1     │13680分之570    │
└────┴──────┴────────┘
附表(二)Ｂ案共有人增減分析表
┌───┬────┬───┬───┬────┬────┬────┬────┬─────┐
│代號  │持有人  │持分子│持分母│分割面積│持分面積│分割價值│持分價值│增減差值額│
├───┼────┼───┼───┼────┼────┼────┼────┼─────┤
│1-01  │己○○  │     1│    12│  847.00│  846.83│ 0000000│ 0000000│    163254│
├───┼────┼───┼───┼────┼────┼────┼────┼─────┤
│2-01  │張永宏  │     1│    72│  142.00│  141.14│  475598│  441318│     34280│
├───┼────┼───┼───┼────┼────┼────┼────┼─────┤
│2-02  │張敬岳  │     1│    72│  142.00│  141.14│  475598│  441318│     34280│
├───┼────┼───┼───┼────┼────┼────┼────┼─────┤
│2-03  │丁○○  │     1│    72│  142.00│  141.14│  475598│  441318│     34280│
├───┼────┼───┼───┼────┼────┼────┼────┼─────┤
│4-01  │寅○○  │     1│    12│  847.00│  846.83│ 0000000│ 0000000│    -38722│
├───┼────┼───┼───┼────┼────┼────┼────┼─────┤
│5-01  │戊○    │     1│    24│  423.00│  423.42│ 0000000│ 0000000│    -63255│
├───┼────┼───┼───┼────┼────┼────┼────┼─────┤
│6-01  │辛○○  │     1│    24│  423.00│  423.42│ 0000000│ 0000000│    -66522│
├───┼────┼───┼───┼────┼────┼────┼────┼─────┤
│7-01  │乙○○  │    12│   684│  178.00│  178.28│  550187│  557454│     -7267│
├───┼────┼───┼───┼────┼────┼────┼────┼─────┤
│8-01  │王國榮  │   398│  6840│  592.00│  591.30│ 0000000│ 0000000│    -30928│
├───┼────┼───┼───┼────┼────┼────┼────┼─────┤
│9-01  │王國濱  │   398│  6840│  592.00│  591.30│ 0000000│ 0000000│    163732│
├───┼────┼───┼───┼────┼────┼────┼────┼─────┤
│10-01 │辰○○○│    12│   684│  178.00│  178.28│  546920│  557454│    -10534│
├───┼────┼───┼───┼────┼────┼────┼────┼─────┤
│11-01 │甲○○  │   674│  6840│ 1001.00│ 1001.34│ 0000000│ 0000000│    154623│
├───┼────┼───┼───┼────┼────┼────┼────┼─────┤
│12-01 │癸○○  │     1│    24│  423.00│  423.42│ 0000000│ 0000000│    -44481│
├───┼────┼───┼───┼────┼────┼────┼────┼─────┤
│13-01 │巳○○  │     2│    12│ 1694.00│ 1693.66│ 0000000│ 0000000│    -64482│
├───┼────┼───┼───┼────┼────┼────┼────┼─────┤
│14-01 │申○○  │     1│    48│  211.00│  211.71│  638067│  661977│    -23910│
├───┼────┼───┼───┼────┼────┼────┼────┼─────┤
│14-02 │未○○  │     1│    48│  211.00│  211.71│  638067│  661977│    -23910│
├───┼────┼───┼───┼────┼────┼────┼────┼─────┤
│14-03 │午○○  │     1│    48│  211.00│  211.71│  638067│  661977│    -23910│
├───┼────┼───┼───┼────┼────┼────┼────┼─────┤
│17-01 │酉○○  │     1│    48│  211.00│  211.71│  637922│  661977│    -24055│
├───┼────┼───┼───┼────┼────┼────┼────┼─────┤
│19-01 │丑○○  │     1│     6│ 1694.00│ 1693.66│ 0000000│ 0000000│   -162473│
├───┼────┼───┼───┼────┼────┼────┼────┼─────┤
│20-01 │道路    │     1│     1│ 1177.00│ 1177.00│ 0000000│ 0000000│         0│
├───┴────┴───┴───┼────┼────┼────┼────┼─────┤
│                        合    計│11339.00│11339.00│00000000│00000000│         0│
└────────────────┴────┴────┴────┴────┴─────┘
附表(三)各共有人應受補金額配賦表（方案Ｂ）
┌──────┬──────┬──────┬──────┬──────┬──────┬──────┬─────┐
│            │   己○○   │   張永宏   │   張敬岳   │   丁○○   │   王國濱   │   甲○○   │ 合    計 │
│            │（163,254） │（+34,280） │（+34,280） │（+34,280） │（+163,732）│（+154,623）│          │
├──────┼──────┼──────┼──────┼──────┼──────┼──────┼─────┤
│   寅○○   │   10,816   │    2,272   │    2,271   │    2,271   │    10,848  │    10,244  │   38,722 │
│（-38,722） │            │            │            │            │            │            │          │
├──────┼──────┼──────┼──────┼──────┼──────┼──────┼─────┤
│    戊○    │   17,669   │    3,710   │    3,710   │    3,710   │    17,721  │    16,735  │   63,255 │
│（-63,255） │            │            │            │            │            │            │          │
├──────┼──────┼──────┼──────┼──────┼──────┼──────┼─────┤
│   辛○○   │   18,581   │    3,902   │    3,902   │    3,902   │    18,636  │    17,599  │   66,522 │
│（-66,522） │            │            │            │            │            │            │          │
├──────┼──────┼──────┼──────┼──────┼──────┼──────┼─────┤
│   乙○○   │    2,030   │      426   │      426   │      426   │     2,036  │     1,923  │    7,267 │
│ （-7,267） │            │            │            │            │            │            │          │
├──────┼──────┼──────┼──────┼──────┼──────┼──────┼─────┤
│   王國榮   │    8,639   │    1,814   │    1,815   │    1,814   │     8,664  │     8,182  │   30,928 │
│（-30,928） │            │            │            │            │            │            │          │
├──────┼──────┼──────┼──────┼──────┼──────┼──────┼─────┤
│  辰○○○  │    2,942   │      618   │      618   │      618   │     2,951  │     2,787  │   10,534 │
│（-10,534） │            │            │            │            │            │            │          │
├──────┼──────┼──────┼──────┼──────┼──────┼──────┼─────┤
│   癸○○   │   12,425   │    2,609   │    2,609   │    2,609   │    12,461  │    11,768  │   44,481 │
│（-44,481） │            │            │            │            │            │            │          │
├──────┼──────┼──────┼──────┼──────┼──────┼──────┼─────┤
│   巳○○   │   18,012   │    3,782   │    3,782   │    3,783   │    18,064  │    17,059  │   64,482 │
│（-64,482） │            │            │            │            │            │            │          │
├──────┼──────┼──────┼──────┼──────┼──────┼──────┼─────┤
│   申○○   │    6,679   │    1,402   │    1,402   │    1,402   │     6,699  │     6,326  │   23,910 │
│（-23,910） │            │            │            │            │            │            │          │
├──────┼──────┼──────┼──────┼──────┼──────┼──────┼─────┤
│   未○○   │    6,679   │    1,402   │    1,402   │    1,402   │     6,699  │     6,326  │   23,910 │
│（-23,910） │            │            │            │            │            │            │          │
├──────┼──────┼──────┼──────┼──────┼──────┼──────┼─────┤
│   午○○   │    6,679   │    1,402   │    1,402   │    1,402   │     6,698  │     6,327  │  23,910  │
│（-23,910） │            │            │            │            │            │            │          │
├──────┼──────┼──────┼──────┼──────┼──────┼──────┼─────┤
│   酉○○   │    6,719   │    1,411   │    1,411   │    1,411   │     6,739  │     6,364  │  24,055  │
│（-24,055） │            │            │            │            │            │            │          │
├──────┼──────┼──────┼──────┼──────┼──────┼──────┼─────┤
│   丑○○   │   45,384   │    9,530   │    9,530   │    9,530   │    45,516  │    42,983  │ 162,473  │
│（-162,473）│            │            │            │            │            │            │          │
├──────┼──────┼──────┼──────┼──────┼──────┼──────┼─────┤
│   合  計   │  163,524   │   34,280   │   34,280   │   34,280   │   163,732  │   154,623  │ 584,449  │
└──────┴──────┴──────┴──────┴──────┴──────┴──────┴─────┘
註：
(1)"+"表示分配土地價值大於持分土地價值，應付補償金額。
(2)"-"表示分配土地價值小於持分土地價值，應受補償金額。


司法院資訊處製作；財團法人民間司法改革基金會備份。
